【裁判字號】    90,聲,62
【裁判日期】    900728
【裁判案由】    
【裁判全文】
臺灣宜蘭地方法院民事裁定  九十年度聲字第六二號
    聲  請  人    巨城興業有限公司        宜蘭縣壯圍鄉○○路十一號
    兼法定代理人  丁○○
    相  對  人    日商三麗鷗股份有限公司
    法定代理人    甲○○○
    代  理  人    戊○○
                  乙○○
                  丙○○
    送達代收人    林志剛律師
右當事人間假處分事件，債務人聲請撤銷本院九十年度裁全字第四六號假處分裁定，
本院裁定如左：
    主    文
聲請駁回。
聲請程序費用由聲請人負擔。
    理    由
一、本件聲請意旨略以：
（一）右當事人間因侵權行為損害賠償事件經相對人向  鈞院聲請假處分獲准在案，
      禁止聲請人即債務人就假處分裁定附件一所示之相簿商品或就相同或近似於假處分裁
    定附件二所示ＨＥＬＬＯ  ＫＩＴＴＹ變身娃娃造型商品，為授權他人
      使用、輸出、運送、販賣、批售、散布、意圖販賣而陳列、意圖販賣而進口、加工、
      揀選、生產、製造或其他一切處分行為債務人並應將已委託第三人銷售而交付之前述
      商品加以回收，另禁止聲請人即債務人陳列或散布有關前揭附件一所示相簿商品及相
      同或近似前揭附件二所示ＨＥＬＬＯ  ＫＩＴＴＹ變身娃娃造型商品之具有促銷宣傳
      性質、推介商品功能之文書或類似物件，亦不可於報章雜誌或其他任何傳播媒體為廣
      告、引述之行為。
（二）惟查，相對人所假處分之查封物係聲請人所生產銷售上有「帽子家族寶貝態美術著作
      」之相簿產品，該美術著作係經松林國際圖片有限公司合法授權予聲請人使用於自黏
      式相本及插入式相本上，有松林國際圖片有限公司與聲請人簽訂之美術著作利用授權
      合約及授權書可證，松林國際圖片有限公司為經營印刷業、製版業、產品設計業之廠
      商，更是台灣第一家自行繪製美術著作授權之廠商，平日將所設計或買受之美術著作
      圖案授權與經銷商、產品製造商生產各項產品，其中「帽子家族寶貝熊」卡通圖案美
      術著作，係由訴外人吳強先生於民國八十七年完成創作並向美國完成著作權登記在案
      ，八十七年十月八日由吳強將上開「帽子家族寶貝熊」卡通圖案美術著作之權利讓與
      松林國際圖片有限公司，該卡通圖案美術著作因造型優美式樣可愛，故於市場上頗受
      好評，並經授權聲請人等各大廠商生產銷售中，行銷多年。故聲請人係合法向著作權
      人松林國際圖片有限公司取得授權而生產製造，並無侵犯相對人註冊商標可言。依公
      平交易法第四十五條之規定：「依照著作權法或專利法行使權利之正當行為，不適用
      本法之規定。」故聲請人既係依著作權法正當行使權利之行為，相對人自不得主張聲
      請人違反公平交易法而聲請  對聲請人假處分甚明。懇請明察。
（三）且由證二所示之「帽子家族寶貝熊」美術著作圖案與相對人之「ＨＥＬＬＯＫＩＴＴ
      Ｙ及圖」註冊商標及ＨＥＬＬＯ  ＫＩＴＴＹ造型及各系列變身娃娃等商品（假處分
      裁定附件二參照）加以觀察比較，二者卡通圖案迥異其趣，各有不同造型，顯無令一
      般消費者乍看二者致產生誤認之情形與相對人聲請假處分之理由謂聲請人抄襲其註冊
      圖案云云顯有不符之處足見原法院於受理假處分之聲請時，依卷附可即時調查之資料
      已顯見不應為假處分，民事訴訟法第五百三十六條規定：「非有特別情事，法院不得
      許債務人供擔保而撤銷假處分。」最高法院五０年度台抗字第一六五號判例要旨謂：
      「假處分之程序利於迅速，故民事訴訟法規定為假處分之原因由聲請人釋明已足，然
      若經法院調查判決其認定之事實與釋明者不符，依卷宗內得為即時調查之證據已顯見
      不應假處分時，自可解為已有特別情事，法院非不得許債務人聲請而撤銷假處分。」
      故本件假處分裁定經聲請人所提出之授權書及著作權登記證等可即時調查之資料，已
      足證明相對人之釋明與事實顯不相符，有不應為假處分之情形，自可認為本件已有特
      別情事，法院得准許聲請人供擔保而撤銷本件假處分甚明。
（四）再查相對人聲請假處分係主張聲請人違反公平交易法，其本於公平交易法得主張權利
      云云，惟相對人為日本籍外國法人，在本國並未經認許，亦未在我國設有住所或營業
      所，依公平交易法第四十七條規定：「未經認許之外國法人或團體，就本法規定事項
      得為告訴、自訴或提起民事訴訟。但以依條約或其本國法令、慣例，中華民國人或團
      體得在該國享受同等權利為限；其由團體或機構互定保護之協議，經中央主管機關核
      准者亦同。」又依行政院公平交易委員會公平交易法問答資料增訂三版著謂：「日本
      國民或未經認許之日本法人團體也必須在我國國內設有住所或營業所者，始得享有我
      國之公平交易法之保護。」本件相對人於聲請假處分時並未據提出其經我國認許或於
      我國設有住所、營業所之資料，或提出有關日本與我國間有任何互惠或條約之協定，
      迺原審對相對人於程序上是否具有得受公平交易法保護之資格完全未加審究，遽准於
      相對人假處分之請求，其假處分裁定顯有重大違誤不當之處。
（五）退萬步言，縱認相對人得對聲請人為假處分，惟查聲請人係經合法授權生產銷售合法
      美術著作圖案之廠商，絕非抄襲仿冒相對人之商標，相對人之假處分造成聲請人無法
      繼續銷售系爭產品，已使聲請人之權益嚴重損失，前揭假處分裁定僅命相對人提供區
      區二十五萬元之擔保金，苟日後相對人敗訴，聲請人所請求之損害賠償將不僅止於此
      ，尤其相對人在我國未設有任何住所或營業所，又未經認許，且在境內無任何財產，
      倘將來聲請人欲就查封錯誤向相對人請求損害賠償，恐將有求償無門之窘境，對聲請
      人實無任何保障。
（六）再查衡量聲請人因本件假處分所可能遭受之損害，自應以聲請人因遭禁止生產、銷售
      所受營業收入之損失及營業活動之成本、如人事、租金費用等為計算依據，並應參酌
      本案訴訟確定所需之可能期間恐在三至五年不等，故聲請人主張以八十九年度聲請人
      公司之營業毛利（即含營業費用及損失在內）為聲請人因本件假處分所受之每年營業
      損失，自屬合法有據。迺相對人竟謂評價企業是否因銷售活動而產生利潤時，應以「
      營業淨利（即銷售毛利減去營業費用、各項營業外收支及所得稅所顯示之金額）加以
      觀察云云，辯稱聲請人僅得主張「營業淨利」之損失額度，顯係企圖誤導  鈞院，蓋
      原處分擔保金依據係在衡量債務人因禁止生產、銷售所受  之損害賠償，而非在衡量
      聲請人淨賺多少，二者並非相同意義，質言之，聲請人因本件假處分遭受損害所得請
      求之損害賠償範圍，依民法第二百一十八條之規定，係包括所受損害及所失利益，亦
      即相當於聲請人損益表中「營業費用及損失」及「其他費用」等成本損失所受損害
      ），及「營業  淨利」（所失利益）之總和，亦即「營業毛利」所示之金額，相對人
      謂聲請人僅得主張「所失利益」不得主張「所受損害於法顯無理由甚明。
二、相對人抗辯略以：
（一）、就程序面而言，聲請人已於九十年二月二十三日，對鈞院九十年度裁全字第四六號
      裁定（以下簡稱原假處分裁定）提起抗告，案經台灣高等法院審理中；聲請人竟同時
      又向鈞院聲請撤銷同一裁定，則其聲請顯欠缺權利保護要件，應自程序上即予駁回，
      合先敘明。
（二）、就實體面而言，聲請人自稱係第三人「松林國際圖片有限公司」（以下簡稱松林圖
      片公司）之授權廠商，係依著作權法行使正當權利云云，惟松林圖片公司「自始」即
      未取得任何合法權利，甚而與第三人吳強屢次以行使不實文書之手段企圖欺瞞法院，
      並與聲請人合謀製作內容有疑之授權合約、授權書等，茲分述如下：
１．查相對人日商三麗鷗股份有限公司為日本著名之績優廠商，耗費鉅額人力、金錢於設計
    開發業務，所獨創別具風格之各種人物圖樣商品，名聞世界，品質精良，深獲消費者愛
    用與佳評。因而代表答辯人公司商譽及表彰商品來源之HELLO  KITTY造型，除於世界各
    國及中華民國普遍獲准以「HELLO  KITTY及圖」註冊商標在案外，該造型亦成為相關業
    界及消費大眾所共知之答辯人公司商品表徵。詎第三人「松林紙品實業有限公司」（以
    下稱松林紙品公司）及其負責人吳強見相當人所設計、製造、行銷之HELLO  KITTY造型
    及各系列變身娃娃，在台灣地區廣受歡迎、銷路甚佳，為謀不法利益，明知該造型商品
    為相對人之商品表徵，竟未經相對人之同意或授權，抄襲該表徵使用在卡片商品向外廣
    告促銷、販賣，甚至對外偽稱該表徵為松林紙品公司自行創作之「帽子家族寶貝熊」系
    列美術著作，授權予聲請人及其他第三人使用，收取不當利益；松林紙品公司、吳強及
    聲請人此欺騙消費者之不公正競爭及侵權行為，顯已造成經銷商、零售業者與消費者的
    混淆與誤認，其攀附答辯人於台灣地區所苦心經營建立之「HELLO  KITTY造型」表徵與
    知名度，榨取答辯人苦心設計之造型成果，從事不公正競爭，侵害相對人之智慧財產權
    、企業信譽與營業利益，答辯人為此已分別對於「吳強、松林紙品公司」及「聲請人」
    聲請假處分，經台灣板橋地方法院於八十九年六月十五日以八十九年度裁全第一七二一
    號裁定（附件一）及鈞院九十年度裁全字第四六號裁定准許之。
２．吳強及松林紙品公司因受前揭台灣板橋地方法院假處分裁定（即附件一）拘束，不得繼
    續從事前述違反公平交易法之不公平競爭行為，然竟於八十九年九月一日以松林圖片公
    司之名義，檢具虛偽不實之「著作權讓與證明書」向台灣板橋地方法院對於相對人聲請
    假處分獲准（附件二），並進而與聲請人同謀製作內容有疑之授權合約、授權書，以另
    紙虛偽不實之「著作權讓與證明書」向  鈞院提起抗告及聲請撤銷假處分裁定，混淆事
    實。按吳強與松林圖片公司提供予法院據以為前揭假處分裁定（即附件二）之證明文件
    ）顯為不實文書，相對人業已就第三人吳強違犯刑法偽造及行使偽造私文書罪之事實提
    出刑事告訴，然聲請人竟向鈞院提出與證一「相同原因事實」之「著作權讓與證明書」
    ，據以對原假處分裁定提起抗告及聲請撤銷假處分。
３．聲請人主張「帽子家族寶貝熊」係松林圖片公司擁有著作權之美術著作，惟查，該著作
    權之歸屬向來係由松林紙品公司主張，並非松林圖片公司，此徵諸下列事證甚明：
(１)松林紙品公司於八十九年初對於答辯人提起確認侵權行為法律關係不存在之訴（按：
    即確認「帽子家族寶貝熊」圖案未侵害答辯人之權利），有台灣台北地方法院89年1月2
    4日開庭通知書「原告：松林紙品實業有限公司」可稽。
(２)林衍鋒律師代理松林紙品公司88年12月6日律師函。
(３)禮品世界雜誌89年6月、8月、9月刊登之授權廣告。
(４)89年1月3日聯合報第一版道歉啟事略謂：「道歉人尚禾紙品有限公司因不慎侵害松林紙
    品公司之帽子家族寶貝熊系列之美術著作權，特此聲明道歉，...... 」。
(５)89年2月27日中國時報第33版道歉啟事。
(６)由松林紙品公司於八十九年八月二十八日在聯合報第五版刊登巨幅之嚴正聲明，強調帽
    子家族寶貝熊係該公司創作、生產、製造云云。由前揭事證可知，聲請人出售之相本商
    品應係與松林紙品公司成立所謂之授權關係，而非松林圖片公司；顯見聲請人與第三人
    松林圖片公司、吳強共同製作內容有疑之授權合約、授權書，意圖魚目混珠，規避板橋
    地方法院八十九年度裁全字第一七二一號裁定效力。按松林圖片公司與所謂「帽子家族
    寶貝熊」美術圖案根本無關，吳強過去係以松林紙品公司名義對外主張權利，並曾對於
    答辯人提起民事確認之訴，詎料吳強眼見松林紙品公司受債權人對之假處分，乃先後偽
    造不實之著作權讓與證明書，企圖以松林圖片公司作為其「寶貝熊Hat Family」系列圖
    案之權利人，繼續對外銷售、授權他人使用侵害答辯人HELLO KITTY變身系列造型權益
    之產品，並規避答辯人對於松林紙品公司、吳強之假處分效力。聲請人明知前情重施故
    技，執前揭偽造之「授權合約」、「授權證明書」等聲請撤銷假處分裁定，顯無理由，
    應予駁回。
４、 本件聲請人巨城公司、第三人吳強及松林紙品公司抄襲答辯人首創使用之HELLOKITTY
    造型及各系列變身娃娃，以所謂「帽子家族寶貝熊」美術著作冒代之，已矇騙消費大眾
    而致答辯人受有損害（按：相對人已對松林紙品公司提起民事損害賠償訴訟，刻由台灣
    板橋地方法院以八十九年度訴字第一五三四號惠股承辦中）；又吳強四處寄發律師函予
    其他廠商，以侵害其著作權為由，索取賠償並要求第三人在報章刊登道歉啟事向松林紙
    品公司道歉，已有尚禾紙品有限公司（證七）、正川國際股份有限公司、僑德股份有限
    公司多人受騙，然而各授權廠商經相對人通知上情後，仍與吳強、松林紙品公司合謀繼
    續其侵權情事，實屬不該。核聲請人明知其被授權使用之「帽子家族寶貝熊」圖案係抄
    襲自答辯人之HELLOKITTY變身造型，猶不聽制止，繼續製售，惡意侵害相對人權益至鉅
    ，從而原假處分裁定，於法並無不合，自無應予撤銷之理由。
(三）、聲請人並不具備法律上之理由得供擔保以撤銷假處分：
１、債務人對於假處分之裁定，非如民事訴訟法第五百二十七條所定得為反擔保而免為或撤
    銷假扣押，而係依民事訴訟法第五百三十六條，非有特別情事，法院不得許債務人供擔
    保而撤銷假處分；「倘假處分所保全之給付代以金錢，仍不能達其債權之終局目的者，
    當然不得認為有『特殊情事』，應無准許債務人提供擔保而撤銷假處分之餘地。」最高
    法院八十六年度台抗字第五五二號裁定著有明文。
２、相對人前向鈞院聲請原假處分裁定，所欲保全強制執行之本案給付請求包括排除侵害請
    求權及損害賠償請求權。其排除侵害請求權基礎為公平交易法第三十條：「事業違反本
    法之規定，致侵害他人權益者，被害人得請求除去之；有侵害之虞者，並得請求防止之
    。」是答辯人因恐聲請人繼續使用（包括授權他人使用）、進口、批發、販賣、輸出、
    廣告如假處分聲請狀附件一及相同、近似於假處分聲請狀附件二之商品，致現狀變更，
    若俟將來法院為禁止聲請人銷售等處分行為或命令回收之判決確定，則假處分聲請狀附
    件一或相同、近似於假處分聲請狀附件二之商品皆已流入市面，販賣給廣大之消費者，
    即有日後不能強制執行或甚難執行之虞，且答辯人將遭受難以回復之重大損失，為確保
    答辯人之合法營業利益，以排除聲請人等之非法侵害，爰依民事訴訟法第五百三十二、
    五百三十三、五百三十五條規定，而向鈞院聲請假處分裁定獲准，聲請人自不得為裁定
    主文所示之行為。可見原假處分裁定所保全之給付乃係「命聲請人為一定之行為」，若
    代以金錢給付則顯不能達相對人債權之終局目的，當然不得認為有『特殊情事』，自無
    准許聲請人提供擔保而撤銷假處分之餘地。
(四)、末按，相對人三麗鷗股份有限公司係一日本法人，在我國雖未經認許，在境內亦未設
    營業所，仍受我國公平交易法之保護，有公平交易委員會之解釋函可稽（附件三、附件
    四），其中公研釋第一００號，乃修正原公研釋第五四號有關「未經認許之日本法人，
    是否受我國公平交易法保護之疑義」（按：即聲證八所引用之內容），因公研釋第五四
    號解釋所依據之日本不正競爭防止法業於一九九三年五月十九日公布刪除，而公平會（
    八七）公法字第０一二六五號函再引證我國駐日經濟文化代表處所復該會之函文，表明
    日本政府業於一九九四年之新法施行後，即採內外平等原則，公平會並已函知亞東關係
    協會轉知日本通產省關於我國對未經認許之日本法人亦提供公平交易法之保護乙事。聲
    請人對於上開函釋雖已知之甚詳，竟屢執如聲證八所示、業已為解釋機關明文釋示不再
    適用之解釋內容，一再辯稱相對人不得享有公平法之保護，日本公平法不保護我國國民
    云云，企圖蒙蔽鈞院，顯無法律上之依據，不足採信。相對人可受我國公平交易法之保
    護，亦即，有關於未經認許之日本法人，是否受我國公平交易法保護之疑義，業經行政
    院公平交易委員會以公研釋第一００號解釋，明白宣示前公研釋第０五四號解釋不再適
    用之意旨，相對人於前狀答辯理由「參」中，亦徵引行政院公平交易委員會公研釋一０
    ０號解釋及行政院公平交易委員會（87）公法字第０一二六五號函全文。
（五） 聲請人特別提醒  鈞院注意「營業收入」與「營業毛利」，對於會計學上其他更形
      重要之科目卻避而不談。會計學上所謂「銷貨毛利」係指銷貨收入減除銷貨成本後的
      餘額，而足夠的銷貨毛利，乃用以支應維持營業活動所需之各項「營業費用」。銷貨
      毛利減去營業費用、各項營業外收支及所得稅後，才能得到「淨」利（純益），也就
      是損益表上的底線（即聲證九科目代碼之「0053」）。在評價企業是否因銷售活動而
      產生利潤時，亦係就「底線」所顯示的數額加以觀察，其最後一欄的百分比以口語化
      之方式加以描述，即為「顯現企業每銷售一百元之商品，可淨賺多少錢」之意。換言
      之，依聲證九之本期損益結果觀之，聲請人於八十九年度，每銷售一百元之商品，只
      能淨賺不到四元，即使扣除非營業因素所造成之損益，其本益比亦僅達百分之四點一
      二而已（即科目代碼0033），遠遠低於財政部所統計之八十六至八十八年度營利事業
      各業別所得額標準與同業利潤標準（相關業務之平均利潤為百分之十。答辯人茲再提
      供鈞院數種計算方式，謹供卓參：
１．若依原計算公式（資本總額×相關營業項目比例×年度利潤比率×本案訴訟預定時間）
    ，即使將聲請人就系爭商品所佔營業比例提高：（１）巨城公司之資本總額經查為五百
    萬元：（NT.5,000,000）。（２）巨城公司營業項目據登記資料計三項，僅其中一項之
    「手工藝品字畫相框畫框加工製造買賣」業務與本件有關，姑且提高其經營比例為二分
    之一（×1/2）；惟巨城公司所設計之相簿、相框商品種類繁多，系爭變身造型之相簿
    等估計至多佔總業務之十分之一：（×1/10）。（３）根據財政部八十六、八十七、八
    十八年度營利事業各業別所得額標準與同業利潤標準（參債權人聲請狀聲證二十），巨
    城公司關於系爭相簿之加工製造屬於其他紙製品製造業，淨利率均為百分之十，故巨城
    公司之年度利潤率亦應以10%計算。而本案訴訟估計時間兩年：（×2）。(４)總計：（
    NT.5,000,000）（×1/2）（×1/10）(×10%)（×2）=50,000，故將其所營系爭業務之
    比例大幅提高、並以高於巨城公司八十九年實際利潤之淨利率計算後，聲請人因本件假
    處分可能受到之利潤損失至多不超過五萬元。
２．退步言之，若認為即使提高聲請人關於系爭商品之比例亦無可採納，謹請參酌與本案案
    情相近之「台灣桃園地方法院八十六年度全字第三四六九號民事裁定」案件，該案法院
    係以「相關營業項目」之資本額再除以二裁定擔保金數額，是以，本案聲請人關於系爭
    商品之資本額應該為二十五萬元（5,000,000×1/2×1/10），再除以二之結果，則聲請
    人因本件假處分可能受到之損害亦應該約僅十二萬五千元。
３．與本案相類似案情，各法院之假處分均裁定以二十萬至三十萬元左右之擔保金。
三、經查，本件聲請人主張兩造間因侵權行為損害賠償事件經相對人向本院聲請假處分獲准
    在案，禁止聲請人即債務人就假處分裁定附件一所示之相簿商品或就相同或近似於假處
    分裁定附件二所示HELLO  HITTY變身娃娃造型商品，為授權他人使用、輸出、運送、販
    賣、批售、散布、意圖販賣而陳列，意圖販賣而進口、加工、揀選、生產、製造或其他
    一切處分行為債務人並應將已委託第三人銷售而交付之前述商品加以回收，另禁止聲請
    人即債務人陳列或散布有關前揭附件一所示相簿商品及相同或近似前揭附件二所示ＨＥ
    ＬＬＯ  ＫＩＴＴＹ變身娃娃造型商品之具有促銷宣傳性質、推介商品功能之文書或類
    似物件，亦不可於報章雜誌或其他任何傳播媒體為廣告、引述之行為之事實，為相對人
    所不爭執，並有本院九十年度裁全字第四六號民事裁定影本附卷足稽，應值信實。本件
    主要爭點厥為聲請人之主張是否有民事訴訴法第五百三十六條所規定之特別情事，以及
    原裁定所定之擔保金是否過低。
四、按非有特別情事，法院不得許債務人供擔保而撤銷假處分，民事訴訟法第五百三十六條
    定有明文。又所謂特別情事，係指依假處分所保全之給付，如代以金錢，債權人亦得達
    其債權之終局目的者而言（最高法院二十二年抗字第一七O七號判例意旨參照）。經查
    ，本件假處分裁定內容為禁止聲請人即債務人就假處分裁定附件一所示之相簿商品或就
    相同或近似於假處分裁定附件二所示HELLO  HITTY變身娃娃造型商品，為授權他人使用
    、輸出、運送、販賣、批售、散布、意圖販賣而陳列，意圖販賣而進口、加工、揀選、
    生產、製造或其他一切處分行為債務人並應將已委託第三人銷售而交付之前述商品加以
    回收，另禁止聲請人即債務人陳列或散布有關前揭附件一所示相簿商品及相同或近似前
    揭附件二所示ＨＥＬＬＯ  ＫＩＴＴＹ變身娃娃造型商品之具有促銷宣傳性質、推介商
    品功能之文書或類似物件，亦不可於報章雜誌或其他任何傳播媒體為廣告、引述之行為
    。其所保全之標的乃為依公平交易法第三十條之除去、防止侵害請求權，該項請求權有
    繼續性、未來性，撤銷假處分對相對人所生損害尚難估計，自非以一定金錢彌補即可達
    其權利之終局目的。聲請人雖指「假處分之程序利於迅速，故民事訴訟法規定為假處分
    之原因由聲請人釋明已足，然若經法院調查判決其認定之事實與釋明者不符，依卷內得
    為即時調查之證據已顯見不應假處分時，自可解為已有特別情事，法院非不得許債務人
    聲請而撤銷假處分」云云，惟據其所提相關產品照片等資料，並無有足以認係已顯見不
    應假處分之可即時調查證據，至於兩造間產品是否有該當足以令他人對之產生混淆等實
    體要件，則應屬本案訴訟所應為之實體認定問題，非本院在此所得究論。是應認本件並
    無該當於民事訴訟法第五百三十六條之特別情事，聲請主張不足採。
五、又就原裁定以二十五萬或以同等值之第一商業銀行可轉讓定期存單為擔保是否不當一節
    ，聲請人雖稱其因本件假處分所可能遭受之損害，應以其因遭受禁止生產、銷售所受營
    業收入之損失及營業活動之成本、如人事、租金費用等為計算依據，並應參酌本案訴訟
    確定所需之可能期間三至五年云云，惟查，原裁定就擔保金之量定，已審酌債務人公司
    之資本額、營業項目及登記資料有三項，僅其中一項之「手工藝品字畫相框畫框加工製
    造買賣」業務與本件有關，而巨城公司所生產之相簿種類繁多，系爭變身娃娃造型之相
    簿僅占其該項業務之一部分，另並斟酌財政部八十六年、八十七年、八十八年度營利事
    業各業別所得額標準與同業利潤標準等資料」，顯已充分考量聲請人之因本件假處分所
    可能造成之損失。況且，相對人就此部分可能損失之計算，亦已具狀清楚列出計算方式
    ，其計算結果亦不過五萬元或十二萬五千元，本院認為聲請人既未提出確切證據，足以
    證明其可能遭受損失超過二十五萬元，應認原審所擔保保金額並無不當。聲請人主張，
    為不足採。
六、綜上所論，聲請人之聲請為無理由，應予駁回。
七、依民事訴訟法第九十五條、第七十八條裁定如主文。
中      華      民      國    九十      年      七      月    二十八    日
                                        臺灣宜蘭地方法院民事庭
~B法      官  姜世明
右為正本係照原本作成。
如對本裁定抗告，須於裁定送達後十日內，向本院提出抗告狀。(應附繕本)
中      華      民      國    九十      年      八      月        五    日
~B法院書記官  廖文章


司法院資訊處製作；財團法人民間司法改革基金會備份。
